# 股票价值评估后对应的原始价值

提问人：jasonchen6447 时间：2015-02-10 10:02:34
版主，想咨询一个问题。 如果最初取得某公司股票原始股，以 1 元/股作为初始价格，假设拥有 1000 股，即原始成本为 1000 元。 到了第二年，按照该股票的市场价值进行了评估并增值，若评估后价值为 10000 万，则 9000 元的差额计入了资本公积。 之后如果股票市场价格重大且持续下跌，是否应按照金融资产减值的考虑确认资产减值损失？ 还是可以理解说，其实最初取得成本为 1 元，只要未跌破 1 元就不算真正的减值？ 求解答？ 谢谢

回答人：chenyiwei
如果可供出售金融资产的公允价值与其最高点相比已发生了重大的下跌，但仍高于原始成本（即累计的公允价值变动的其他综合收益仍然是正数），则尚未发生减值。

提问人：zengfengxia 时间：2015-02-27 15:49:34
以公允价值计量的可供出售金融资产账面价值本身已经反映了资产未来现金流量，计提减值就是在利润表的列报调整，从其他综合收益转到资产减值损益，这一块一直不是很明白，这么做的意义是什么？ 低于成本才考虑计提减值的来源是cas22第四十六条吗？

回答人：chenyiwei
可供出售金融资产核算模式的一个重要特点是：它在资产负债表上的表现类似于交易性金融资产，期末按公允价值计量（无活跃市场、公允价值不能可靠确定的金融资产除外）；但在利润表上的表现（仅指对净利润的影响而言）又相当于以摊余成本计量的金融资产（可供出售债务工具）或以成本法核算的股权投资（可供出售权益工具），是两者的“混合体”。在未发生减值时的公允价值变动计入其他综合收益实际上是协调这两种核算模式的需要，否则就很难将这两者统一起来。一旦发生减值，那么减值损失（可收回金额低于成本或摊余成本的差额）计入损益的做法与其他金融资产发生减值时计入损益的处理效果（对净利润的影响）一致。 类似地，由于其他金融资产在可收回金额高于成本时不考虑计提减值准备，可供出售金融资产的减值准备也是仅在可收回金额低于成本时才提取的。